臺灣士林地方法院民事裁定　　　　　　　96年度聲字第1171號
聲　請　人　乙○○
相　對　人　美商寶鹼公司（The Procter&Gamble Company）
法定代理人　甲○○○Davi.
上列當事人間聲請停止執行事件，本院裁定如下：
　　主  文
聲請人供擔保新臺幣壹佰貳拾萬元後，本院九十六年度執字第二
二六五○號執行事件之強制執行程序，於本院九十六年度補字第
二五八號債務人異議之訴事件裁判確定、和解或撤回起訴前應暫
予停止。
　　理  由
一、按有回復原狀之聲請，或提起再審或異議之訴，或對於和解
    為繼續審判之請求，或提起宣告調解無效之訴、撤銷調解之
    訴，或對於許可強制執行之裁定提起抗告時，法院因必要情
    形，或依聲請定相當並確實之擔保，得為停止強制執行之裁
    定，強制執行法第18條第2項定有明文。
二、本件聲請意旨略以：相對人係執臺灣高等法院94年度智上字
    第6 號排除侵害事件和解筆錄為執行名義，其內容略以：「
    ……四、上訴人（即聲請人）保證不使用被上訴人（即相對
    人）之任何註冊商標（包括中文及英文圖樣）之全部或一部
    作為自己公司名稱、商號名稱、網域名稱或其他表彰營業主
    體或服務來源之標識，或以相同或近似之圖樣提供任何商品
    或服務。五、違反前條保證之約定，應給付被上訴人新臺幣
    500 萬元（以下同）之懲罰性違約金」等語，向本院聲請對
    聲請人即債務人之財產於500 萬元暨執行費用之範圍內強制
    執行。惟聲請人並未違反和解書所載之保證約定，聲請人所
    寄發予內部合作店家之文件或任何書面，均屬內部發函行為
    ，發函內容所涉事項係與相對人成立和解前之權利義務關係
    ，未違反和解保證之精神，亦非屬於對外使用「沙宣」商標
    作為公開表彰商品服務之目的，自無違約之情事。況聲請人
    所有之「沙宣剪燙造型名店」於民國93年8 月18日經臺北市
    政府核發營利事業登記證，屬於合法登記在案之營利事業體
    ，聲請人依循過去內部合作關係，寄發郵件予93年間簽署合
    作關係之舊有合作店家，並無自立為「沙宣」商標權人名義
    或營利事業體進行招生營運等行為，亦無侵害相對人商業利
    益之可能性，聲請人已提起債務人異議之訴，爰聲請裁定停
    止本院96年度執字第22650 號排除侵害執行事件之強制執行
    程序等語。
三、查相對人執臺灣高等法院94年度智上字第6 號排除侵害事件
    和解筆錄為執行名義，向本院聲請對聲請人之財產強制執行
    ，經本院以96年度執字第22650 號排除侵害強制執行事件實
    施強制執行中，嗣因聲請人對相對人之債權存否有所爭執，
    另案提起債務人異議之訴，經本院以96年度補字第258 號繫
    屬中，業經本院調取上開強制執行及民事訴訟卷宗查核屬實
    。而聲請人既已依法對相對人提起債務人異議之訴，堪認確
    有強制執行法第18條所定之事由，其陳明願供擔保聲請裁定
    停止執行，經核於法尚無不合，揆之首揭規定意旨，自應准
    許。
四、復按，法院因必要情形或依聲請定相當並確實之擔保，為停
    止強制執行之裁定者，該擔保金額之多寡應如何認為相當，
    固屬法院職權裁量之範圍；惟此項擔保係擔保執行債權人因
    停止執行所應受之損害，故法院定擔保金額時，自應斟酌該
    債權人因停止執行可能遭受之損害，以為衡量之標準，非以
    債權額為依據（最高法院92年度臺抗字第480 號裁定要旨參
    照）。經查：本件相對人執有之執行名義債權額為500 萬元
    ，執行標的物為坐落臺北市○○區○○段1 小段351 地號土
    地暨其上建物門牌號碼臺北市○○區○○路205 巷6 號4 樓
    、臺北市○○區○○段1 小段364 地號土地暨其上建物門牌
    號碼臺北市○○區○○路203 之5 號等2 項不動產，以及聲
    請人之銀行存款債權，其中不動產上設有第1 順位最高限額
    抵押權540 萬元，相對人之債權原有機會全部受償，茲因聲
    請人聲請停止執行，相對人債權受償之時間，必然延宕，是
    本件相對人因停止強制執行程序可能所受之損害，即為停止
    期間所發生之法定遲延利息無法受償。本院斟酌司法院頒佈
    之各級法院辦案期限實施要點，民事通常程序第一審審判案
    件應於收案之日起1 年4 個月內終結，第二審審判案件為2
    年，第三審審判案件為1 年，估計本件債務人異議之訴判決
    確定所需時間為4 年4 個月，按法定週年利率5%計算，則相
    對人因停止執行可能所受利息損失約為108 萬3,333 元（
    500 萬元x5%x(4+4/12)=108萬3,333） ，再斟酌執行標的物
    延後拍賣數年可能遭受之風險等情，認聲請人所應供之擔保
    以120 萬元為適當，爰酌定如主文所示。
五、依強制執行法第18條第2項，裁定如主文。
中　　華　　民　　國　　96　　年　　8 　　月　　10　　日
                  民事第二庭  法  官  陳玉曆
以上正本證明與原本無異。
如對本裁定抗告，應於裁定送達後10日內向本院提出抗告狀。
中　　華　　民　　國　　96　　年　　8 　　月　　14　　日
                              書記官  蔡雨呈
